臺灣臺東地方法院刑事判決
111年度原交易字第22號
公  訴  人  臺灣臺東地方檢察署檢察官
被      告  林錦生


指定辯護人  本院公設辯護人丁經岳  
上列被告因公共危險案件，經檢察官提起公訴（111年度偵字第5
6號），本院於準備程序進行中，因被告就被訴事實為有罪之陳
述，經告知簡式審判程序意旨，並聽取當事人之意見後，裁定改
依簡式審判程序審理，判決如下：
    主      文
林錦生犯修正前刑法第一百八十五條之三第一項第一款之不能安
全駕駛動力交通工具罪，累犯，處有期徒刑陸月，併科罰金新臺
幣肆萬元，有期徒刑如易科罰金、罰金如易服勞役，均以新臺幣
壹仟元折算壹日。
    事實及理由
一、本案犯罪事實及證據，除證據部分補充被告林錦生於本院行
    準備程序及審理程序時之自白、陳述者外，其餘均引用如附
    件檢察官起訴書之記載。
二、論罪科刑之依據
(一)被告行為後，刑法第185條之3第1項業經立法院修正，將原
    先之處罰，自「二年以下有期徒刑，得併科二十萬元以下罰
    金」提高為「三年以下有期徒刑，得併科三十萬元以下罰金
    」，並經總統於民國111年1月28日公布，同年1月30日起施
    行，經比較前開新舊法結果，顯以舊法規定對被告較為有利
    ，依刑法第2條第1項前段規定，本件應適用舊法規定處罰。
(二)核被告所為，係犯『修正前』刑法第185條之3第1項第1款之不
    能安全駕駛動力交通工具罪。查被告前因公共危險案件，經
    本院以108年度東原交簡字第186號判決判處有期徒刑6月，
    併科罰金新臺幣(下同)3萬元確定，於108年12月19日執行完
    畢，有臺灣高等法院被告前案紀錄表1份在卷可查，其於有
    期徒刑執行完畢後，5年內故意再犯本案有期徒刑以上之本
    罪，為累犯，依司法院大法官釋字第775號解釋意旨，斟酌
    被告屢犯相同類罪名，堪認具有特別惡性及對刑罰反應力薄
    弱之情形，故應依刑法第47條第1項規定，加重其刑。
(三)爰以行為人之責任為基礎，並審酌被告明知酒精成分對人之
    意識能力具有不良影響，酒後騎乘普通重型機車對一般往來
    之公眾及駕駛人自身皆具有高度危險性，既漠視自己安危，
    尤罔顧公眾安全，而被告除上述構成累犯之前案紀錄外，另
    於102年間亦有酒後駕車之紀錄(3次)，有其前案紀錄表在卷
    可按，竟仍不知警惕，再次服用酒類後，吐氣酒精濃度達每
    公升0.82毫克，仍騎乘普通重型機車於公眾往來之道路，已
    有危害行車安全之虞；然慮及被告犯後坦承犯行，態度尚可
    ，兼衡其於本院審理時自陳國中畢業之教育程度、職業為建
    築工程、月收入約3至5萬元、家庭經濟狀況小康、離婚、育
    有成年且已婚之3名子女及仍需撫養同居人等一切情狀（見
    本院卷第43頁），量處如主文所示之刑，並諭知易科罰金及
    易服勞役之折算標準，以示懲儆。
據上論斷，應依刑事訴訟法第273條之1第1項、第299條第1項前
段、第310條之2、第454條第2項，修正前刑法第185條之3第1項
第1款前段、刑法第2條第1項前段、第47條第1項、第41條第1項
前段、第42條第3項前段，刑法施行法第1條之1第1項，判決如主
文。
本案經檢察官謝長夏提起公訴，檢察官馮興儒到庭執行職務。
中　　華　　民　　國　　111 　年　　4 　　月　　19　　日
                  刑事第一庭    法  官  施伊玶
以上正本證明與原本無異。
如不服本判決應於收受送達後20日內向本院提出上訴書狀，並應
敘述具體理由；其未敘述上訴理由者，應於上訴期間屆滿後20日
內向本院補提理由書（均須按他造當事人之人數附繕本）。「切
勿逕送上級法院」。告訴人或被害人對於本判決如有不服，請書
具不服之理由狀，請求檢察官上訴者，其上訴期間之計算係以檢
察官收受判決正本之日期為準。　　　　　　　　　
                                書記官  劉嘉綸　       
中　　華　　民　　國　　111 　年　　4 　　月　　20　　日

附錄本件論罪科刑法條：
修正前刑法第185條之3第1項第1款：
駕駛動力交通工具而有下列情形之一者，處2年以下有期徒刑，
得併科20萬元以下罰金：
一、吐氣所含酒精濃度達每公升零點二五毫克或血液中酒精濃度
    達百分之零點零五以上。　　　　　　　　　
　　
附件：
臺灣臺東地方檢察署檢察官起訴書
                                       111年度偵字第56號
　　被　　　告　林錦生　男　62歲（民國00年0月00日生）
　　　　　　　　　　　　住臺東縣○○鄉○○村○○00號
　　　　　　　　　　　　國民身分證統一編號：Z000000000號

上列被告因公共危險案件，已經偵查終結，認應該提起公訴，茲
將犯罪事實及證據並所犯法條分敘如下：
　　　　犯罪事實
一、林錦生前於民國108年間，因酒駕案件，經臺灣臺東地方法院
    判處有期徒刑6月確定，於108年12月19日執行完畢。詎仍不知
    悔改，明知飲用酒類不得駕駛動力交通工具，竟於110年12月2日
    16時許，在臺東縣東66號公路往壢坵方向某工地，飲用米酒
    後，仍於同日16時許騎乘車牌號碼000-000號普通重型機車上路
    。嗣於同日17時20分許，行經臺東縣○○○鄉○○村○○000號前時
    ，因未戴安全帽為警攔查，並依法對其進行吐氣所含酒精濃度
    測試，測得其吐氣所含酒精濃度為每公升0.82毫克，始悉上情
    。
二、案經臺東縣警察局大武分局報告偵辦。
　　　　證據並所犯法條
一、上揭犯罪事實，業據被告林錦生於警詢及偵查中坦承不諱，復
    有臺東縣警察局飲酒時間確認單、臺東縣警察局當事人酒精
    測定紀錄表、呼氣酒精測試器檢定合格證書、臺東縣警察局舉
    發違反道路交通管理事件通知單影本、刑案現場測繪圖、現場
    照片3張附卷可資佐證，被告犯嫌，洵堪認定。
二、核被告所為，係犯刑法第185條之3第1項第1款之公共危險嫌
    。又被告曾受有期徒刑執行完畢，有本署刑案資料查註紀錄表
    在卷足稽，其於前案執行完畢後5年之內故意再犯本件有期徒
    刑以上之罪，係屬累犯，請依刑法第47條第1項之規定，加重
    其刑。
三、依刑事訴訟法第251條第1項提起公訴。
　  此　致
臺灣臺東地方法院
中　　華　　民　　國　 111　　年　　2 　　月　　16 　日
　　　　　　　　　　　　　　　檢察官　謝長夏
本件正本證明與原本無異
中　　華　　民　　國　 111　　年　　2 　　月　　20 　日
　　　　　　　　　　　　　　　書記官李秋嬋
附錄本案所犯法條全文
中華民國刑法第185條之3
駕駛動力交通工具而有下列情形之一者，處 2 年以下有期徒刑
，得併科 20 萬元以下罰金：
一、吐氣所含酒精濃度達每公升零點二五毫克或血液中酒精濃度
達百分之零點零五以上。
二、有前款以外之其他情事足認服用酒類或其他相類之物，致不
能安全駕駛。
三、服用毒品、麻醉藥品或其他相類之物，致不能安全駕駛。
因而致人於死者，處 3 年以上 10 年以下有期徒刑；致重傷者
，處 1 年以上 7 年以下有期徒刑。
曾犯本條或陸海空軍刑法第 54 條之罪，經有罪判決確定或經緩
起訴處分確定，於五年內再犯第 1 項之罪因而致人於死者，處
無期徒刑或 5 年以上有期徒刑；致重傷者，處 3 年以上 10 年
以下有期徒刑。